【裁判字號】    96,訴,4263
【裁判日期】    970331
【裁判案由】    毒品危害防制條例
【裁判全文】
臺灣板橋地方法院刑事判決              96年度訴字第4263號
公  訴  人  臺灣板橋地方法院檢察署檢察官
被      告  甲○○
上列被告因違反毒品危害防制條例案件，經檢察官提起公訴（96
年度毒偵字第7246號），被告於準備程序進行中先就被訴事實為
有罪之陳述，經告知簡式審判程序之旨，並聽取當事人之意見後
，本院合議庭裁定由受命法官獨任進行簡式審判程序，茲判決如
下：
    主  文
甲○○施用第一級毒品，處有期徒刑壹年；扣案之吸食器壹組內
之第二級毒品甲基安非他命殘渣（量微未秤重），沒收銷燬；扣
案之吸食器壹組，沒收之。
    事  實
一、甲○○曾犯贓物案件（於本件不構成累犯），另於民國（下
    同）95年間，因施用毒品案件，經本院以95年度毒聲字第24
    74號刑事裁定送勒戒處所觀察、勒戒後，認無繼續施用毒品
    傾向，於96年2 月14日釋放出所，並經臺灣板橋地方法院檢
    察署檢察官於96年2 月26日以96年度毒偵字第294 、636 、
    1139、1140、1154號為不起訴處分確定在案；詎猶不知悛悔
    ，於上開觀察勒戒執行完畢釋放後5 年內，另基於施用第一
    級毒品及第二級毒品之犯意，於96年6 月9 日19時許（起訴
    書誤載為「96年6 月10日凌晨為警採尿時回溯26小時、96小
    時內之某時」云云），在其位於臺北縣三重市○○○路81號
    5 樓住處內（起訴書誤載為「在不詳地點」云云），以將海
    洛因及甲基安非他命混合後置於其所有吸食器內再燃燒吸食
    所產生煙霧之方式，施用第一級毒品海洛因及第二級毒品甲
    基安非他命1 次；嗣於96年6 月10日凌晨2 時30分許，為警
    在臺北市○○區○○路4 段620 號前查獲，並扣得其所有供
    施用第一級毒品海洛因及第二級毒品甲基安非他命之上開吸
    食器1 組（內含第二級毒品甲基安非他命殘渣─量微未秤重
    ）。
二、案經臺北市政府警察局松山分局報請臺灣臺北地方法院檢察
    署檢察官呈請臺灣高等法院檢察署檢察長令轉臺灣板橋地方
    法院檢察署檢察官偵查起訴，再經本院合議庭裁定進行簡式
    審判程序審理。
    理  由
一、按本件被告甲○○所犯為死刑、無期徒刑、最輕本刑為3 年
    以上有期徒刑以外之罪，其於準備程序進行中先就被訴事實
    為有罪之陳述，經告知簡式審判程序之旨，並聽取公訴人、
    被告之意見後，本院合議庭認宜由受命法官獨任進行簡式審
    判程序，爰依刑事訴訟法第273 條之1 第1 項規定，裁定進
    行簡式審判程序，合先敘明。
二、上揭犯罪事實，業據被告甲○○於本院準備程序中及審理時
    均坦承不諱，且其於96年6 月10日凌晨3 時10分許於臺北市
    政府警察局保安大隊第一分隊警詢時，為警所採集之尿液檢
    體，經送請臺灣尖端先進生計醫藥科技股份有限公司遞以EI
    A 酵素免疫分析法初驗、GC/MS 氣相層析質譜儀法複驗結果
    ，確呈現嗎啡及甲基安非他命類陽性反應，有臺北市政府警
    察局偵辦毒品案件尿液檢體委驗單及臺灣尖端先進生技醫藥
    股份有限公司濫用藥物檢驗報告影本各1 紙在卷可稽，且被
    告為警查獲之際，確有扣得如事實欄所載之物，亦有臺北市
    政府警察局保安警察大隊搜索、扣押筆錄、扣押物品目錄表
    、查獲涉嫌毒品危害防制條例毒品初步鑑驗報告書各1 份、
    扣案物照片1 幀附卷可稽，堪信被告上開自白確與事實相符
    。次海洛因與甲基安非他命可否併用或混合施用一節，雖海
    洛因及甲基安非他命之吸食方式，依施用者之習慣而有所不
    同，並無一定模式可循，然依法務部調查局以往鑑定之經驗
    ，確曾於毒品證物及吸食工具等之檢驗發現前二者毒品摻雜
    之案例，故研判應有施用者將兩者同置於吸食器內施用之可
    能，是並無何不能混用海洛因及甲基安非他命之經驗法則存
    在，被告自白其將海洛因及甲基安非他命混合施用之行為，
    亦難謂無此可能性或有顯與常情不符之情形，本院尚難逕排
    除此等可能性，附此敘明。末查被告先前於95年間，因施用
    毒品案件，經本院以95年度毒聲字第2474號刑事裁定送勒戒
    處所觀察、勒戒，認無繼續施用毒品傾向，認無繼續施用毒
    品傾向，於96年2 月14日釋放出所，業經臺灣板橋地方法院
    檢察署檢察官於96年2 月26日以96年度毒偵字第294 、636
    、1139、1140、1154號為不起訴處分確定在案等節，有臺灣
    高等法院被告前案紀錄表1 份及前開不起訴處分書在卷足憑
    ，堪認被告確係於前經觀察、勒戒執行完畢釋放後5 年內，
    再犯本件施用第一級毒品及第二級毒品犯行，核與毒品危害
    防制條例第23條第2 項規定相符，應依法論科。
三、查海洛因、甲基安非他命分別為毒品危害防制條例第2 條第
    2 項第1 款、第2 款所定之第一級毒品及第二級毒品，核被
    告所為，係犯同條例第10條第1 項之施用第一級毒品罪及同
    條例第10條第2 項之施用第二級毒品罪。其施用前持有海洛
    因及施用前、後持有甲基安非他命之低度行為，均應為施用
    之高度行為所吸收，不另論罪，又其以一施用行為同時觸犯
    上揭施用第一級毒品及施用第二級毒品2 罪名，為想像上競
    合犯，應依刑法第55條規定從一重之施用第一級毒品罪論處
    。爰審酌被告前經觀察、勒戒之執行完畢後，猶另萌施用毒
    品犯意，再犯本罪，顯見其戒除毒癮之意志薄弱，且未衷心
    悛悔，漠視法令之禁制，恣意濫用毒品，其行可訾，惟尚知
    坦承犯行，兼衡其施用毒品之種類、期間、次數、動機、目
    的、手段等一切情狀，量處如主文所示之刑，以資懲儆。
四、扣案之吸食器1 組內含之甲基安非他命殘渣（量微而未秤重
    ），為本案查獲之毒品，已如上述，爰依毒品危害防制條例
    第18條第1 項前段規定，不問屬於犯人與否，宣告沒收銷燬
    之；又扣案之吸食器1 組，係被告所有供其犯上開施用第一
    、二級毒品罪所用之物，業據其供承在卷，爰均依刑法第38
    條第1 項第2 款之規定宣告沒收。
據上論斷，應依刑事訴訟法第273 條之1 第1 項、第299 條第1
項前段，毒品危害防制條例第10條第1 項、第2 項、第18條第1
項前段、第23條第2 項，刑法第11條前段、第55條、第38條第1
項第2款，判決如主文。
本案經檢察官顏世翠到庭執行職務。
中    華    民    國    97    年    3     月    31    日
                  刑事第三庭  法  官  王屏夏
上列正本證明與原本無異。
如不服本判決，應於判決送達後10日內敘明上訴理由，向本院提
出上訴狀（應附繕本），上訴於臺灣高等法院。
                              書記官  陳金鳳
中    華    民    國    97    年    3     月    31    日
附錄本案論罪科刑法條全文：
毒品危害防制條例第10條
施用第一級毒品者，處 6 月以上 5 年以下有期徒刑。
施用第二級毒品者，處 3 年以下有期徒刑。


司法院資訊處製作；財團法人民間司法改革基金會備份。
